【裁判字號】    97,聲再,3
【裁判日期】    970530
【裁判案由】    聲請再審
【裁判全文】
臺灣高雄地方法院刑事裁定               97年度聲再字第3號
聲  請  人
即  被  告  甲○○
選任辯護人  楊昌禧律師
            梁育誠律師
上列聲請人因公共危險案件，不服本院民國97年2 月29日96年度
簡上字第140 號第二審刑事確定判決，聲請再審，本院裁定如下
：
    主  文
再審之聲請駁回。
    理  由
一、聲請意旨略以：本案原判決認定聲請人即被告甲○○所承租
    倉庫內東南側電扇處附近電源線老舊，絕緣已經劣化，有引
    起短路之可能，而未注意定時管理維修，致於民國95年6 月
    15 日 下午5 時57分許，因上開原因引起短路，並引燃周圍
    可燃物品而引發大火等情，殊有違誤，顯然就下列足以影響
    於判決結果之重要證據漏未審酌：(1)鑑定人黃國祥於96 年5
    月15日及96年11月23日分別證述「起火處採集到的電線，只
    能說是在電扇旁邊的電線，不能確定是電扇的電線」、「該
    電線外皮已經燒燬，無法鑑定是否老舊，亦無法鑑定是幾年
    生產」等語，有該審判筆錄2 件可證。則原審判決認定係電
    源線老舊，絕緣已經劣化，並責稱被告未注意定時管理維修
    ，顯然無據。(2)被告之辯護人於原審辯護狀附具其佳有限公
    司簽發之統一發票及該倉庫之房屋租賃契約書，足以證明聲
    請人於93年6 月10日承租該房屋後，於93年8 月19日購買該
    電風扇之事實，可知至本件案發日該電風扇僅使用一年餘，
    足見其電線並非老舊，原審亦未加以審酌，否則即不可能出
    現原判決認定之結果。(3)原審於96年3 月19日進行準備程序
    時，整理兩造不爭執之事項第2 點記載「被告承租倉庫內之
    東南側電扇處附近之電源線，在失火之後造成短路」，檢、
    辯及被告均表示無意見，乃原確定判決復認定電線老舊、引
    起短路，並引發大火，顯然未審酌此一「兩造不爭執」事項
    之重要證據等語。以上重要證據原審均漏未審酌，足以影響
    原判決，爰依刑事訴訟法第421 條之規定，聲請再審等語。
二、按不得上訴於第三審法院之案件，除前條規定外，其經第二
    審確定之有罪判決，如就足生影響於判決之重要證據未審酌
    者，亦得為受判決人之利益，聲請再審，刑事訴訟法第421
    條定有明文。所謂「足生影響於判決之重要證據漏未審酌者
    」，係指於事實審判決前，已經發現並提出之證據，但法院
    漏未審酌，因而足生影響於判決者為限。亦即，係指當事人
    已提出之證據未加審認，或被捨棄不予採用，但原判決並未
    敘明其理由者，且該證據自形式觀察，顯然可認為足以動搖
    原有罪之確定判決，而為受判決人無罪、免訴、免刑或輕於
    原判決所認罪名之判決者，始足當之。茍業經原確定判決審
    酌，或非足生影響於判決之重要證據，均不得據為聲請再審
    之理由。
三、經查：
（一）聲請意旨所指鑑定人黃國祥上開證述之審認，業經原確定
      判決於第32頁敘明：「雖證人黃國祥不能直接認定其採集
      送驗定之一小段電線係起火處之電風扇電源線，惟依前所
      述，本件起火戶確為繼旭公司內，而起火處復在繼旭公司
      內之東南側電扇處附近，衡諸常情，苟上開電線係繼旭公
      司內之其他電器之電源線，怎可能造成該公司內東南側電
      扇處附近燒燬最為嚴重？是以，本院認上開採集送驗之電
      線確係繼旭公司內東南側電扇之電源線」等情；於第33頁
      進一步明白認定：「雖鑑定人黃國祥、盧維新均無法證明
      『本案究係先短路引起火災，或是因火災或是外力，使PV
      C 外皮燒熔或破壞，所引起之電線短路（再引起火災）』
      。惟本院審酌本件火災之起火戶既在繼旭公司內，依現存
      之證據又無從認定該電線因火災或是外力，使PVC 外皮燒
      熔或破壞而引起電線短路，自應認上開電線熔痕係因該電
      線於火災發生之前係處於通電狀態，並自行發生短路之情
      事」等情。可見原判決就上開黃國祥之全般證述業經斟酌
      取捨，並非漏未審酌。
（二）關於聲請人於原審提出之辯護狀，有附具上開租賃契約書
      及該電扇購買時之統一發票一節，固經本院調閱原審案卷
      核閱無誤。該項證據固足以證明該房屋租賃時間及購買電
      風扇使用僅一年餘，客觀上尚非老舊電線之情。然原確定
      判決所認定事實，係「甲○○本應注意用電、消防之安全
      ，以防止火災之發生，而依當時情形又非不能注意，竟因
      該處平日並無生產，僅作為倉庫使用，無人看守，而疏未
      注意屋內東南側電扇處附近之電源線老舊，絕緣已經劣化
      ，有引起短路之可能，而未注意定時維修管理」，而認聲
      請人應負過失刑責，該起火點係認定在「屋內東南側電扇
      處附近之電源線老舊」，而非電扇本身之電線老舊。因此
      ，聲請人所提上開證據，與原審認定事實所憑依據不同，
      自難認未經原審審酌，而足以影響原確定判決之結果。
（三）至於聲請人另稱原審所認定事實，與準備程序整理不爭執
      事項不同，該「不爭執事項」之重要證據漏未審酌，顯足
      以影響判決結果云云。惟按審判期日前受命法官行準備程
      序時，與當事人所整理之「不爭執事項」，包括事實、證
      據及法律等部分，固有釐清爭點、限縮詰問範圍、決定證
      據調查事項等作用，而屬審理程序得以順利進行之重要準
      備工程，但該「不爭執事項」之作用亦僅止於此，並無終
      局決定本案事實之效力。換言之，法院本於當事人所提出
      及依職權調查所得之證據，於審判期日依法定調查程序及
      法定調查方法調查之結果，依自由心證認定本案之事實，
      自不受上開「不爭執事項」之拘束。且該「不爭執事項」
      亦非「證據」，聲請意旨認有重要「證據」漏未審酌之再
      審事由，自非可採。
四、綜上所述，本件聲請人所提上開證據及理由，均不能認原確
    定判決有何足以影響判決結果之重要證據漏未審酌之情，復
    未指出原審判決有其他符合刑事訴訟法所規定聲請再審之理
    由及附具相關證據，是聲請人聲請再審之程式顯於法未合，
    依上述說明，應逕以裁定駁回之。
五、據上論斷，應依刑事訴訟法第434 條第1項，裁定如主文。
中    華    民    國    97    年    5     月    30    日
                  刑事第五庭  審判長  法  官  黃建榮
                                      法  官  李殷君
                                      法  官  李嘉益
以上正本證明與原本無異。
如不服本裁定，應於收受送達後5 日內向本院提出抗告狀。
中    華    民    國    97    年    6     月    2     日
                                      書記官  郭南宏


司法院資訊處製作；財團法人民間司法改革基金會備份。
